臺灣高等法院刑事裁定　　　　　　　　　100年度抗字第459號
抗　告　人
即　受刑人　李銘俊
上列抗告人即受刑人因聲請定應執行刑案件，不服臺灣板橋地方
法院中華民國99年9 月14日裁定（99年度聲字第4407號），提起
抗告，本院裁定如下：
    主  文
抗告駁回。
    理  由
一、抗告意旨略以：受刑人犯數罪，遭裁定應執刑有期徒刑10年
    。然受刑人對於犯行均坦白承認、配合調查，並無浪費司法
    資源之情形，應適用刑法第59條、第60條、第61條之規定酌
    減其刑。為此依刑事訴訟法第485條、第486條之規定，請求
    將原裁定撤銷，重新另為較輕之裁定等語。
二、按當事人對於法院之裁定有不服者，除有特別規定外，得抗
    告於直接上級法院；抗告期間，除有特別規定外，為5 日，
    自送達裁定後起算；抗告法院認為抗告有第408條第1項前段
    不合法律上程式之情形者，應以裁定駁回之，刑事訴訟法第
    403條第1項、第406條前段及第411條前段分別定有明文。
三、經查：
  (一)受刑人李銘俊雖向原審法院提出聲請聲明異議狀、稱謂欄自
    書為「聲請人即受刑人」，並於書狀理由內援引刑事訴訟法
    第485條、第486條做為依據。惟其狀首案號欄係填載99年度
    聲字第4407號，聲明事項內容亦係對該案號所定應執行有期
    徒刑10年之內容表示不服，並有請求將原裁定撤銷之字句，
    受刑人明顯係對該定應執行刑之裁定不服而提起抗告，法院
    自不受其當事人於狀首所引用之書狀類別所拘束，核先敘明
    。
  (二)本件抗告人即受刑人李銘俊因竊盜、槍砲及違反毒品危害防
    制條例等案件，經臺灣板橋地方法院、臺灣臺北地方法院先
    後判決確定，檢察官聲請定其應執行之刑，原審法院於民國
    （下同）99年9 月14日以99年度聲字第4407號裁定其應執行
    刑為有期徒刑10年，該裁定正本業於99年9 月20日送達於臺
    灣臺北監獄由受刑人親自收受，有送達證書在卷可稽（見原
    審卷第38頁）。因抗告人係在監執行之人犯，本件係向監所
    長官提出抗告書狀，依前揭說明，不生扣除在途期間之問題
    ，其抗告期間既無特別規定，自應為5 日，並自送達裁定之
    翌日即同年9月21日起算，計至同年9月25日止，惟該日係星
    期六之例假日，順延2日，即至同年9月27日抗告期間即已屆
    滿。惟抗告人竟遲至100年1月24日始具狀向臺灣臺北監獄提
    起抗告，有該監獄收受書狀戳章蓋於抗告人所書寫之刑事聲
    請聲明異議狀上之日期在卷可憑，顯已逾越法定抗告期間，
    自屬不合法，應予駁回。
四、據上論結，應依刑事訴訟法第412 條，裁定如主文。
中    華    民    國   100    年    5     月    9     日
                  刑事第六庭審判長法  官  邱同印
                                  法  官  郭豫珍
                                  法  官  何信慶
以上正本證明與原本無異。
不得再抗告。
                                  書記官  王泰元
中    華    民    國   100    年    5     月    9     日